臺灣新北地方法院民事裁定　　　　　　　 110年度亡字第95號
聲　請　人　臺灣新北地方檢察署檢察官（御股）

　
上列聲請人因宣告黎光成死亡事件，聲請公示催告，本院裁定如
下：
    主    文
一、准對失蹤人黎光成（男，民國00年00月00日生，身分證統一
    編號：Z000000000號，最後設籍地址：新北市○○區○○路
    000號4樓）為宣告死亡之公示催告。
二、該失蹤人應於本公示催告揭示於本院公告處或資訊網路之翌
    日起陸個月內，向本院陳報現尚生存，如不陳報，本院將宣
    告其為死亡。
三、無論何人，凡知該失蹤人之生死者，均應於上開時日以前，
    將其所知之事實，陳報本院。
    理  由
一、按失蹤人失蹤滿7年後，或失蹤人為80歲以上者，於失蹤滿3
    年後，法院得因利害關係人或檢察官之聲請，為死亡之宣告
    ，民法第8條第1、2項定有明文。次按法院准許宣告死亡之
    聲請者，應公示催告；公示催告之陳報期間，自揭示之日起
    應有6個月以上，但失蹤人滿百歲者，其陳報期間，得定為
    自揭示之日起2個月以上，家事事件法第156條第1、3項、第
    130條第5項定有明文。
二、本件聲請意旨略以：失蹤人黎光成（男，民國00年00月00日
    生，身分證統一編號：Z000000000號）為80歲以上之人，因
    行方不明，自97年9月24日起列為失蹤人口後，迄今已逾3年
    ，依家事事件法第154條第1項第1款、第156條規定，聲請准
    予為公示催告等語，有失蹤人戶籍資料（現戶全戶）、臺灣
    省基隆市、臺北縣戶籍登記薄、失蹤人口系統資料報表、內
    政部移民署110年7月6日移署資字第1100070621號函（無出
    入境紀錄）、全民健保資料（無投保資料）、新北市政府社
    會局110年7月6日北市社老字第1103093152號(無任何福利紀
    錄）、同年月7日新北社老字第1101247860號（非中低收入
    戶或保護安置個案）函、新北市政府殯葬管理處110年7月5
    日新北殯館字第1105076429號函（無相關治喪資料）、國軍
    退除役官兵輔導委員會110年7月6日輔服字第1100048074號
    函（非列管之退除役官兵）、勞動部勞工保險局110年7月6
    日保普生字第11013028160號函（無請領各項給付等紀錄）
    、行政院人事行總處110年7月6日總處資字第1100025424號
    函（無發放退撫給與資料）等件為證。又依戶籍資料記載，
    失蹤人前住在基隆市○○區○○路000○0號，後改遷入臺北
    縣中和鄉（現改制為新北市○○區○○○路00號；嗣失蹤人
    因行方不明，戶籍被逕遷至新北市中和戶政事務所為單獨生
    活戶，且戶籍自58年1月16日未曾再異動，復經該所分別於
    109年7月29日、110年1月28日訪查，受訪談人暨同市區外南
    里里長連顯達表示不認識失蹤人乙節，亦有新北市中和戶政
    事務所訪查紀錄表在卷可憑。綜上，故堪信聲請人主張黎光
    成失蹤已逾法定期間等情為真正，其聲請核與前開條文相符
    ，應予准許。
三、依家事事件法第156條，裁定如主文。
　
中    華    民    國   110    年    10    月    28    日
                    家事法庭    法  官  陳嘉宏
以上正本係照原本作成。
如對本裁定抗告，須於裁定送達後10日內向本院提出抗告狀。
中    華    民    國   110    年    10    月    28    日
                                書記官  蔡華娟